臺灣苗栗地方法院民事小額判決
                                    110年度苗小字第475號
原      告  陳思綺  


被      告  安芸葶  

上列當事人間侵權行為損害賠償事件，本院於民國110 年8 月5
日言詞辯論終結，判決如下：
    主      文
原告之訴駁回。
訴訟費用新臺幣1,000 元由原告負擔。
    事實及理由
一、按訴狀送達後，原告不得將原訴變更或追加他訴，但擴張或
    減縮應受判決事項之聲明者，不在此限，民事訴訟法第255
    條第1項第3款定有明文。本件原告原起訴請求被告給付新臺
    幣（下同）3萬元；惟原告就其中受詐欺匯款6,755元損害部
    分，已另提起刑事附帶民事訴訟，故於本件訴訟減縮此部分
    金額，而變更聲明為：被告應給付原告23,245元（見卷第47
    頁）。核原告上開訴之變更，屬減縮應受判決事項之聲明，
    應予准許。
二、原告主張：被告與姓名年籍不詳之綽號「老哥」成年男子，
    基於詐欺取財之犯意聯絡，由被告於民國108年6月間起，陸
    續提供其個人資料及本人或親屬申辦之金融帳戶、手機門號
    等予綽號「老哥」男子，供其在網路平台PChome、奇摩等以
    上開手機門號認證，並以上開帳戶綁定而開設假帳號後，在
    上開網站刊登不實之販售商品訊息詐騙欲消費之民眾，若有
    詐騙款項入帳，則由被告持其所提供之金融帳戶提款卡提領
    款項，將其中1成留作報酬，其餘9成則轉入「老哥」指定之
    銀行帳戶。嗣原告瀏覽「老哥」在網路上刊登之商品後，以
    LINE與詐欺集團成員聯繫而陷於錯誤，於108年7月31日8時
    許，依指示匯款6,755元至被告之中華郵政帳戶內，卻未收
    到商品，始知受騙。原告遭詐騙後，被告並未賠償原告受騙
    之金額（此部分非本件審理範圍），且原告與配偶因請假前
    往開庭，受有工作收入、獎金共8,000元之減損，及油資、
    車耗損失5,000元。爰依侵權行為之法律關係，請求被告賠
    償前開損害，暨請求精神慰撫金10,245元等語。並聲明：被
    告應給付原告23,245元。
三、被告則以：原告僅能就被詐欺之金額請求賠償，其另請求開
    庭所受之損失，並無理由等語為辯。並聲明：原告之訴駁回
    。
四、本院之判斷：
  ㈠查原告主張其因網路購物而遭受詐騙，於108年7月31日8時許
    依指示匯款6,755元至被告之中華郵政帳戶內，卻未收到商
    品等情，為被告所不爭執；被告並因其交付金融帳戶、手機
    門號等予綽號「老哥」男子及提領詐騙款項之行為，經臺灣
    苗栗地方檢察署檢察官以犯加重詐欺取財及一般洗錢等罪嫌
    提起公訴暨追加起訴，現由本院刑事庭以109年度訴字第49
    號等刑事案件審理中，有臺灣苗栗地方檢察署檢察官109年
    度偵字第1944號追加起訴書在卷可稽（見卷第49-58頁），
    復經本院調取前開刑事案卷核閱無訛，堪信原告之主張為真
    實。
  ㈡按因故意或過失，不法侵害他人之權利者，負損害賠償責任
    。故意以背於善良風俗之方法，加損害於他人者亦同；數人
    共同不法侵害他人之權利者，連帶負損害賠償責任。不能知
    其中孰為加害人者亦同。造意人及幫助人，視為共同行為人
    ，民法第184 條第1 項、第185 條固有明文。惟按損害賠償
    之債，以有損害之發生及有責任原因之事實，並二者之間，
    有相當因果關係為成立要件。而人民因報案、調解、民刑訴
    訟所花費之時間、勞力及金錢，不可一概認屬他方應賠償之
    損害，蓋原告欲循訴訟程序解決糾紛、維護自身權益，本需
    耗費相當勞費，此非被告侵權行為必然造成之結果，而為法
    治社會解決紛爭制度設計所不得不然。故有關原告所稱其與
    配偶因請假前往開庭，受有工作收入、獎金共8,000元之減
    損及油資、車耗損失5,000元等，縱令屬實，亦難認與被告
    之侵權行為間有相當因果關係，原告請求被告賠償此部分損
    害，不應准許。次按不法侵害他人之身體、健康、名譽、自
    由、信用、隱私、貞操，或不法侵害其他人格法益而情節重
    大者，被害人雖非財產上之損害，亦得請求賠償相當之金額
    ，民法第195 條第1 項前段定有明文。依前開規定，得請求
    精神慰撫金者，當以被害人之身體、健康、名譽、自由、信
    用、隱私、貞操遭受不法侵害，或其他人格法益遭受不法侵
    害而情節重大者為限。本件原告因網路購物受騙而匯款6,75
    5元，核屬財產法益之損害，並非人格法益遭受侵害，則原
    告請求被告賠償精神慰撫金10,245元，亦於法不合。
五、綜上所述，原告依侵權行為之法律關係，請求被告給付23,2
    45元，為無理由，應予駁回。
六、本件事證已臻明確，兩造其餘攻擊防禦方法及所提證據，核
    與判決結果不生影響，爰不一一論述，附此敘明。
七、訴訟費用負擔之依據：依民事訴訟法第78條。
中　　華　　民　　國　 110　　年　　8 　　月　　24　　日
               苗栗簡易庭法　官　顏苾涵
以上正本係照原本作成。
如不服本判決，應於判決送達後20日內，以判決違背法令為理由
，向本院提出上訴狀並表明上訴理由，及須按他造當事人之人數
附繕本。如委任律師提起上訴者，應一併繳納上訴審裁判費。
上訴理由應表明：
  一、原判決所違背之法令及其具體內容，
  二、依訴訟資料可認為原判決有違背法令之具體事實。
如未表明上訴理由者，應於上訴後20日內向本院提出上訴理由。
當事人如對本件訴訟內容有所疑義，得聲請閱卷。
                        書記官　楊慧萍
中　　華　　民　　國　 110　　年　　8 　　月　　24　　日